臺灣花蓮地方法院刑事判決　　　　　　　　　　　　　九十一年度交訴字第一三號
　　公　訴　人　臺灣花蓮地方法院檢察署檢察官
　　被　　　告　甲○○
右列被告因公共危險等案件，經檢察官提起公訴（九十一年度偵字第九○五、一○六
一號），本院判決如左：
    主  文
甲○○服用酒類，不能安全駕駛動力交通工具而駕駛，處拘役肆拾日，如易科罰金以
參佰元折算壹日。又因過失致人於死，處有期徒刑柒月。又駕駛動力交通工具肇事，
致人死亡而逃逸，處有期徒刑玖月。其中有期徒刑部分應執行有期徒刑壹年參月。
    事  實
一、甲○○於民國九十一年四月二日十八時許（公訴人誤載為四月十一日十八時許）
    ，在花蓮縣壽豐鄉池南村內與友人飲酒後，已達不能安全駕駛動力交通工具之際
    ，復未領有駕駛執照，竟駕駛其胞兄簡金來所有由其使用之ＪＢ─八三六六號自
    小客車，沿花蓮縣台十一線公路由北往南方向行駛，嗣於同日十九時三十分許，
  行經該公路十四公里又四百公尺處時，因不勝酒力，且車速極快，無法注意車前
    狀況並安全駕駛，且依當時雖天候陰、無照明設備，然路面無缺陷、無障礙物、
    視距良好等一切情況，並無不能注意之情事，竟疏未注意車前狀況，適李桂友步
    行於該公路南下車道旁時，甲○○竟不慎自後方撞擊，致其受有鼻骨骨折、左顴
    骨挫傷、項部挫裂傷、頸椎骨折、胸骨骨折、胸部左側多處肋骨骨折、胸部左側
    多處皮下出血、左腹側廣泛性挫裂傷、腸脫出、右上臂開放性骨折、左下肢自髖
    骨以下斷離、右三角肌挫裂傷、右肘後部開放性骨折等多重外傷，因出血過多當
    場死亡。甲○○撞擊後擋風玻璃破裂，其明知已駕車肇事，竟未停車查看予以救
    助，反駕車沿該公路南下逃逸。嗣為警依現場遺留車燈罩碎片及脫落之油漆等跡
    證，循線比對，於同月十一日十四時許在花蓮縣壽豐鄉○○村○○路○段十五號
    前逕行拘提逮捕到案。
二、案經花蓮縣警察局吉安分局報請臺灣花蓮地方法院檢察署檢察官相驗後自動檢舉
    暨該分局移送偵查起訴。
    理  由
一、右揭事實，業據被告甲○○坦承不諱，核與證人周淑英、曹許德江、鄭玉郎、羅
    則富於警訊中證述之情節相符，並有道路交通事故調查報告表、現場草圖各一份
    、事故現場及被告車輛毀損照片共七十八幀附卷可參，又扣案之方向燈殼、黑色
    車漆、喇叭碎片、車身飾條、雨刷套等物，係被告撞及被害人李桂友後遺留現場
    之物，被告復自承：當時知道撞到人等語，堪認被告確實知其駕車肇事。而被害
    人李桂友確因本件車禍致多重外傷導致失血死亡，亦經檢察官會同檢驗員相驗屍
    體確認無訛，製有相驗屍體證明書、驗斷書、勘驗筆錄各一份及相驗照片七幀附
    卷可憑。
二、次按汽車行駛時，駕駛人應注意車前狀況並隨時採取必要之安全措施，道路交通
    安全規定第九十四條第三項定有明文。被告駕車自應注意上開規定，且依當時之
    情形，參諸道路交通事故調查報告表所記載，當時雖天候陰、夜間無照明設備，
    然道路無缺陷、無障礙物、視距良好，被告駕車開啟車頭燈應足以注意車前狀況
    ，況自被害人遭撞擊情形觀之，其左腿斷離，堪認被告車速極為快速，被告駕車
    並無不能注意之情事，竟疏未注意以致肇事，使被害人身亡。又其過失行為與被
    害人之死亡結果間有相當之因果關係，故被告之酒後駕車、過失致死、駕車逃逸
    等犯行已明。
三、核被告所為，係犯刑法第一百八十五條之三酒後駕車公共危險罪、第二百七十六
    條第一項過失致死罪、第一百八十五條之四駕駛動力交通工具肇事致人死亡而逃
    逸罪。被告所犯前開三罪間，其中危險駕駛、駕車逃逸等二罪為故意犯，二罪犯
    意各別，過失致死罪係過失犯，故三罪行為互殊，應予分論併罰。又被告無駕駛
    執照駕車、酒醉駕車，因而致人死亡，應依道路交通管理處罰條例第八十六條第
    一項之規定，就過失致死部分，加重其刑。爰審酌被告無駕駛執照且酒後仍執意
    駕車，以致未能安全駕駛，肇至本件車禍發生，事後並駕車逃逸，犯罪後坦白犯
    行等一切情狀，各量處如主文所示之刑並定其應執行之刑，並就被告所犯酒後駕
    車公共危險罪部分，諭知易科罰金折算標準，以示懲儆。扣案之物為被告不慎駕
    車撞及被害人所遺留之車輛零件，尚不符合刑法第三十八條第一項宣告沒收之規
    定，尚無宣告沒收，附此敘明。
據上論斷，應依刑事訴訟法第二百九十九條第一項前段，刑法第一百八十五條之三、
第一百八十五條之四、第二百七十六條第一項、第四十一條第一項前段、第五十一條
第五款，道路交通管理處罰條例第八十六條第一項，罰金罰鍰提高標準條例第一條前
段、第二條，判決如主文。
本案經檢察官林英正到庭執行職務。
中      華      民      國    九十一    年      十      月     三十     日
                              臺灣花蓮地方法院刑事庭
                                  法  官  鄭  培  麗
右正本證明與原本無異。
如對本判決不服，應於送達後十日內，向本院提出上訴狀。（應抄附繕本）告訴人或
被害人如對於本判決不服者，應具備理由請求檢察官上訴，其上訴期間之計算係以檢
察官收受判決正本之日期為準。
                                  法院書記官
中      華      民      國    九十一    年      十      月     三十     日
附錄本判決論罪之法律條文：
刑法第一百八十五條之三：
服用毒品、麻醉藥品、酒類或其他相類之物，不能安全駕駛動力交通工具而駕駛者，
處一年以下有期徒刑、拘役或三萬元以下罰金。
刑法第一百八十五條之四：
駕駛動力交通工具肇事，致人死傷而逃逸者，處六月以上五年以下有期徒刑。
道路交通管理處罰條例第八十六條第一項：
汽車駕駛人，無駕駛執照駕車、酒醉駕車、吸食毒品或迷幻藥駕車、行駛人行道或行
經行人穿越道，不依規定讓行人優先通行，因而致人受傷或死亡，依法應負刑事責任
者，加重其刑至二分之一。
刑法第二百七十六條第一項：
因過失致人於死者，處二年以下有期徒刑、拘役或二千元以下罰金。
